臺灣桃園地方法院刑事判決
111年度易字第96號
公  訴  人  臺灣桃園地方檢察署檢察官 
被      告  史添龍




上列被告因違反違反性騷擾防治法案件，經檢察官提起公訴（11
0年度偵字第8823號），本院判決如下：
    主  文
乙○○犯性騷擾防治法第二十五條第一項之性騷擾罪，處有期徒刑
參月，如易科罰金，以新臺幣壹仟元折算壹日。
    事  實
一、乙○○於民國110年1月25日下午3時48分許，徒步行經址設桃
    園市○○區○○路000號之50嵐中壢新生店（下稱50嵐新生店）
    時，竟意圖性騷擾，乘代號AE000-H110014之成年女子（真
    實姓名詳卷，下稱A女）面對櫃台點飲料而不及抗拒之際，
    自A女後方將右手伸入A女胯下觸摸其下體1次，以此方式對A
    女為性騷擾得逞。A女驚覺其下體遭人觸摸，立即回頭查看
    ，並依循後方路人指引攔住乙○○，且報警處理，而悉上情。
二、案經A女訴由桃園市政府警察局中壢分局報告臺灣桃園地方
    檢察署檢察官偵查起訴。
    理  由
壹、程序方面
一、本判決下列所引用被告乙○○以外之人於審判外之陳述，被告
    於本院準備程序中已同意具有證據能力（見本院110年度審
    易字第1616號卷第53頁），而檢察官迄於言詞辯論終結前亦
    未就證據能力部分聲明異議，本院審酌上開證據資料作成時
    之情況，尚無違法、不當或顯不可信之情況，認以之作為證
    據應屬適當，認前揭供述證據均有證據能力。
二、本判決以下所引用之非供述證據，均與本件事實具有自然關
    聯性，且核屬書證、物證性質，又查無事證足認有違背法定
    程序或經偽造、變造所取得等證據排除之情事，復經本院依
    刑事訴訟法第164條、第165條踐行物證、書證之調查程序，
    況檢察官、被告對此部分之證據能力亦均不爭執，是堪認均
    具有證據能力。
貳、實體方面
一、認定犯罪事實所憑之證據及理由：
    訊據被告矢口否認有何性騷擾之犯行，辯稱：伊當天沒有經
    過50嵐新生店，也沒有碰觸A女，監視器拍到的人不是伊，
    伊未曾在路上因遭人指控性騷擾而被攔下，亦未曾因此至警
    局製作筆錄等語。經查：
  ㈠A女於110年1月25日下午3時48分許，在50嵐新生店面對櫃台
    購買飲料之際，突遭被告自後方伸手碰觸其下體1次等節，
    業據證人即告訴人A女於警詢、偵查及本院審理中證述詳細
    ，並有監視錄影光碟暨擷取圖片在卷可稽（見臺灣桃園地方
    檢察署110年度偵字第8823號卷【下稱偵卷】第39至41頁）
    ，復經本院當庭勘驗上開監視錄影光碟無訛，有附表所示之
    本院勘驗筆錄暨擷取圖片可資參佐（見本院110年度易字第9
    6號卷【下稱本院卷】第49至50頁、第53至56頁）。且據證
    人A女於偵查、本院審理中證稱：被告當時摸伊下體，後方
    有一位阿姨在結帳，阿姨說是被告摸的；伊發現當下有攔下
    被告並報警，當時後方排隊的人也有看到是被告摸的；當時
    後面路人有指向前方，伊才會上前攔住這位男生（指被告）
    等語（見偵卷第87頁、本院卷第74至75頁）。復對照附表所
    示之勘驗結果，可見A女於察覺遭人觸碰當下隨即回頭查看
    ，並經後方路人（即勘驗筆錄中之乙女）指引而往前追去。
    則從A女發覺遭觸碰進而攔下被告之整體經過觀察，其因果
    歷程之發展自然，時、空緊密相連，難認A女有誤認或混淆
    之情事。基上可認A女上開證述係本於其親身經歷而為，且
    有所憑據，足徵當時觸摸A女下體之人，即為遭A女攔下之被
    告無訛。
  ㈡且證人即當時據報前往處理之桃園市政府警察局中壢分局中
    壢派出所（下稱中壢派出所）警員張智翔到庭證述：當天伊
    執行巡邏勤務，接獲50嵐新生店有女子遭騷擾之案件到場處
    理，由於A女指認被告就是觸摸她的嫌疑人，伊現場調監視
    器也確實有這件事，所以將被告帶回派出所製作筆錄；當時
    會查獲被告，就是因為到達現場時，A女指稱被告對她性騷
    擾等語（見本院卷第76至77頁）。可見本案查獲被告之緣由
    ，係因警員張智翔到場處理之際，經A女指認遭被告性騷擾
    ，且調閱監視器影像查看亦吻合之故。況被告曾於110年1月
    25日即案發當日下午5時59分許，在中壢派出所接受警詢張
    智翔詢問並製做筆錄乙節，業經本院當庭勘驗警詢光碟確認
    屬實，有本院勘驗筆錄附卷可查（見本院卷第87至97頁）；
    被告復陳明警詢光碟內攝得之人為其本人，當時有製作警詢
    筆錄等語在卷（見本院卷第72頁），堪認被告確於案發後不
    久遭員警帶回中壢派出所就本案性騷擾之事進行詢問。在在
    足證當時碰觸A女下體之人，以及A女察覺後所攔下之人，均
    為被告無誤。
  ㈢參諸被告於110年1月25日下午遭警員張智翔帶回中壢派出所
    時所拍攝之照片及警詢光碟之擷取圖片（見偵卷第5頁、第9
    5至97頁），可見被告當時係蓄白短髮、身著深色外套，核
    與監視錄影畫面中攝得性騷擾A女之A男，於外觀、衣著等特
    徵上均相符（參附表所示之勘驗結果），益見監視錄影畫面
    攝得碰觸A女下體之A男，確為被告本人。是被告空言否認犯
    行，辯稱監視錄影畫面攝得之A男非其本人云云，顯係事後
    卸責之託詞，無法採信。
  ㈣況被告於警詢時曾坦承有於前述時、地行經50嵐新生店，亦
    有碰觸A女身體，僅辯稱係遭人碰撞而意外碰觸、並非故意
    等語。佐以證人張智翔證稱：警詢筆錄是伊製作，並由被告
    自行簽名捺印，筆錄內容都是被告自己陳述，並未受強暴脅
    迫等語（見本院卷第76頁），一併綜觀警詢光碟之勘驗結果
    （見本院卷第87至97頁），可見員警於詢問被告之過程中，
    係採一問一答之方式進行，未見有何強暴、脅迫之情，堪信
    被告於警詢之陳述，係出於其自由意志所為。則被告於案發
    後初次接受員警調查時，既坦承有經過50嵐新生店及碰觸A
    女身體之客觀事實；復衡酌一般人於案發之初之供述，確實
    較少權衡利害得失或受其餘外力之干預影響，足認被告於警
    詢時之陳述應較趨近於真實。則其嗣於偵查、本院中改稱未
    於案發時點行經50嵐新生店，亦未碰觸A女身體云云，均無
    足憑採。
  ㈤至被告雖於警詢時辯稱其係因遭他人碰撞而不慎碰觸A女，並
    非故意云云。然徵諸附表所示之勘驗結果，可見被告從出現
    至離開畫面期間，在其走動過程中，未見其有與其他路人發
    生碰撞、推擠，亦無跌倒、踉蹌等走路不穩之情形，是被告
    此部分辯解，顯與監視錄影畫面有所齟齬，亦無從採認。
  ㈥綜上，被告上開所辯各節均無可採。本件事證已臻明確，被
    告犯行堪以認定，應依法論科。
二、論罪科刑：
  ㈠按性騷擾防治法第25條第1項所處罰之性騷擾罪，係指性侵害
    犯罪以外，基於同法第2條第1、2款所列之性騷擾意圖，以
    乘被害人不及抗拒之違反意願方法，對其為與性或性別有關
    之親吻、擁抱或觸摸臀部、胸部或其他身體隱私處之行為（
    最高法院100年度台上字第4745號判決要旨參照）。本案被
    告係利用A女面對櫃台購買飲料而不及抗拒之機會，趁隙自
    後觸摸A女下體，在客觀上屬偷襲式、短暫性、具有性暗示
    、使A女感到不舒服之不當觸摸，應屬性騷擾行為無訛。
  ㈡是核被告所為，係犯性騷擾防治法第25條第1項之性騷擾罪。
　㈢本院審酌被告與A女素不相識，竟乘A女不及抗拒之際觸摸其
    下體，顯然欠缺尊重他人身體自主權之觀念，造成A女驚嚇
    、受辱之感，所為實不足取。並衡酌被告犯後否認犯行，且
    迄未與A女達成和解或賠償損害之犯後態度，兼衡其犯罪之
    動機、目的、手段、情節及所生危害，再考量A女就本案請
    求依法審酌、量刑之意見（見本院卷第78頁），暨被告於警
    詢自述高中畢業之智識程度、家庭經濟狀況勉持等一切情狀
    （見偵卷第15頁），量處如主文所示之刑，並諭知易科罰金
    之折算標準。
據上論斷，應依刑事訴訟法第299條第1項前段，判決如主文。
本案經檢察官吳靜怡、甲○○提起公訴，檢察官劉哲名到庭執行職
務。
中　　華　　民　　國　　111 　年　　5 　　月　　31　　日
                  刑事第四庭    法　官　陳韋如
以上正本證明與原本無異。
如不服本判決應於收受判決後20日內向本院提出上訴書狀，並應
敘述具體理由。其未敘述上訴理由者，應於上訴期間屆滿後20日
內向本院補提理由書(均須按他造當事人之人數附繕本)「切勿逕
送上級法院」。
                                書記官　劉貞儀
中　　華　　民　　國　　111 　年　　5 　　月　　31　　日
附錄本案論罪科刑法條：
性騷擾防治法第25條
意圖性騷擾，乘人不及抗拒而為親吻、擁抱或觸摸其臀部、胸部
或其他身體隱私處之行為者，處2 年以下有期徒刑、拘役或科或
併科新臺幣10萬元以下罰金。
前項之罪，須告訴乃論。

附表：（監視錄影畫面之勘驗結果）
畫面時間 勘驗結果   檔名 IMG_9185.MOV IMG_9186.MOV IMG_9184.MOV 15：48：01 　　至 15：48：19 於15：48：01，一名長髮、穿著橘紅色、黑色長袖上衣、藍色短褲之女子（下稱甲女），站立在畫面中50嵐店家結帳櫃臺前，與在旁之女性友人一同點飲料、結帳。此時另有一名女性路人（下稱乙女）站在甲女後方不遠處的走道，排隊等待點餐。 與監視器IMG_9185.MOV畫面內容相同，僅角度不同。  15：48：20至 15：48：28 於15：48：20，畫面右方出現一名蓄白短髮、身著深色長袖、深色長褲及深色鞋子之男子（下稱A男），沿著人行道往畫面左方移動。於15：48：23，A男從甲女身後、乙女前方間之空間穿越，並於走至甲女後方時，突伸出右手自後觸摸甲女臀部、胯下附近，接著收回右手，繼續往畫面左方移動，並於15：48：26消失畫面。甲女遭A男觸摸後，立刻轉頭查看狀況，乙女則指著A男及A男所在方向告知甲女，甲女遂朝乙女指示之方向朝畫面左方移動前往查看。自A男出現畫面至消失期間，在其走動過程中，未見其有與他路人發生碰撞、推擠之情事，亦無跌倒、踉蹌等走路不穩之情形。 於15：48：23，A男從畫面左下方出現，隨即伸出右手，在經過甲女身後時，以手掌觸摸甲女臀部、胯下處。 於15：48：23，乙男經過甲女身後時，有轉頭朝甲女站立的方向查看。 備註 甲女為告訴人A女；乙女為路人；A男為被告乙○○